臺灣板橋地方法院刑事判決　　　　　　　　　　　　九十一年度訴字第一一八六號
　　公　訴　人　臺灣板橋地方法院檢察署檢察官
　　被　　　告　丙○○　男　三.
　　　　　　　　乙○○　男　三.
右列被告因違反毒品危害防制條例等案件，經檢察官提起公訴（九十年度偵字第八八
五○號），本院判決如左：
    主  文
丙○○連續轉讓第二級毒品，累犯，處有期徒刑拾月。
乙○○被訴偽造文書部分免訴。
    事  實
一、丙○○前曾於民國八十六年間因違反麻醉藥品管理條例案件，經本院判處有期徒
    刑三月確定，於八十七年十月二十八日執行完畢，詎其猶不知悔改，復基於轉讓
    第二級毒品安非他命之概括犯意，連續於九十年一月中旬某日，在臺北市士林區
    社子某處，無償轉讓第二級毒品安非他命數包（重量不詳）予友人乙○○施用（
    所涉施用毒品犯行，經檢察官聲請本院裁定送觀察勒戒、強制戒治，於九十一年
    三月一日戒治期滿；並經起訴由本院判處有期徒刑五月確定，現在監執行中），
    又於同年二月一日晚上八時許，在其臺北市○○○路○段八十巷五十三弄九號三
    樓住處，無償轉讓毒品安非他命一包（重量不詳）予友人綽號「小萱」之甲○○
    施用（所涉施用毒品犯行，經檢察官聲請本院裁定送觀察勒戒後，無繼續施用毒
    品傾向，由臺灣板橋地方法院檢察署檢察官於九十年二月十五日以九十年度毒偵
    字第七七○號不起訴處分確定在案）。嗣乙○○於九十年二月一日晚上七時三十
    分許，在其臺北縣三重市○○街一四九號三樓三○七室住處樓下為警查獲，扣得
    其前於上開時地受讓自丙○○施用剩餘之毒品安非他命二包（淨重○‧一公克，
    起訴書誤繕為起出安非他命六小包，淨重七‧五六公克；該扣案毒品安非他命二
    包，業於乙○○上開施用毒品案件確定後，經執行沒收銷燬），供稱係自丙○○
    處取得，旋配合警方以電話聯絡丙○○再佯稱索要毒品安非他命，丙○○遂承前
    開無償轉讓毒品之概括犯意，於上開時地無償轉讓提供安非他命予甲○○時，順
    便託其攜帶安非他命一包（重量不詳），至乙○○上址住處樓下附近某家便利商
    店前交付予乙○○，迨翌日（即同年月二日）凌晨零時許，甲○○受託攜帶上開
    毒品安非他命至上址地點時（其此所涉共同轉讓第二級毒品未遂犯行，未經起訴
    ），旋為埋伏員警查獲，並自其身上扣得毒品安非他命四包（淨重二公克，包括
    前開丙○○轉讓予甲○○之安非他命一包及委託甲○○交付轉讓予乙○○之安非
    他命一包；該扣案毒品安非他命四包，業於甲○○上開施用毒品案件不起訴處分
    確定後，經檢察官聲請裁定執行沒收銷燬），其後警方復循線於同年月六日下午
    六時三十分許，在丙○○上址臺北市○○○路住處查獲丙○○，並扣得其供己施
    用之毒品安非他命六包（鑑驗後淨重七‧五八公克，鑑驗後餘七‧五六公克；所
    犯施用毒品犯行，業經本院判處有期徒刑六月後，上訴經臺灣高等法院駁回確定
    在案）。
二、案經臺北市政府警察局大安分局移送臺灣士林地方法院檢察署檢察官呈請臺灣高
    等法院檢察署檢察長令轉臺灣板橋地方法院檢察署檢察官偵查起訴。
    理  由
甲、被告丙○○被訴轉讓第二級毒品部分：
一、訊據被告丙○○矢口否認有於右揭時地連續轉讓第二級毒品安非他命供予乙○○
    、甲○○施用之犯行，辯稱：伊沒有無償轉讓毒品安非他命予乙○○、甲○○施
    用，伊係於查獲前半個多月，和乙○○一起出資各新臺幣（下同）一千五百元，
    欲購買安非他命，惟未找到販毒之人，其後伊二人再合資由伊去購買，購得安非
    他命一包，之後伊託甲○○轉交給乙○○時，甲○○見伊已施用所餘一包安非他
    命殘渣，向伊索取，伊就給她，至乙○○被警查獲時扣得之安非他命二包並非伊
    給他的云云。惟查：
    (一)被告丙○○於警訊、偵查中已曾供稱：九十年二月一日晚上，「小萱」甲○○
      到伊住處向伊要一小包安非他命，當時她身上沒錢，伊也未向她收費，之後乙○○打電話來也是要向伊要安非他命，伊基於朋友情誼，不好拒絕，且甲○○
      自願幫伊帶過去給乙○○，伊並未向乙○○收取任何代價；伊在九十年一月中
      旬，有給過乙○○一次安非他命等語（見臺灣士林地方法院檢察署九十年度偵
      字第三九一六號偵查卷九十年二月六日警訊筆錄、九十年四月十七日檢察官訊
      問筆錄），核與被告乙○○於警訊、偵查中曾供證稱：伊之前冒名「陳坤松」
      於警訊所稱伊被扣施用之安非他命，是於九十年一月中旬，在臺北市士林區社
      子，以一千五百元向綽號「阿郎」之丙○○購買云云係不完全實在，因伊於上
      開時地向丙○○拿安非他命，並沒有拿錢或任何代價，純粹是朋友間伊向他要
      的，並無販賣安非他命給伊；伊向丙○○拿的安非他命，是伊向他要的，不用
      錢的，伊向丙○○要過二次，第一次是九十年一月中旬，第二次是伊打電話給
      他，他找人送過來給伊；伊有跟丙○○透過電話要一包安非他命，他就派一個
      女生送過來，那包安非他命不用錢；丙○○託甲○○給伊的一包安非他命，伊
      還沒拿到就給警察抓了等語（見上開偵查卷九十年三月十九日警訊筆錄、九十
      年四月十七日檢察官訊問筆錄、臺灣板橋地方法院檢察署九十年度偵字第八八
      五○號偵查卷十六頁、十七頁），及證人甲○○於偵查中證稱：丙○○有於九
      十年二月一日晚上交付一包安非他命，託伊帶到三重市○○街某家便利商店交
      給乙○○，但並未要伊向乙○○收錢，之後伊有先到該處找乙○○，但未找到
      ，伊就先回去施用安非他命後，再到集美街該處便利商店，但未見到乙○○就
      被警察查獲等語（見上開臺灣板橋地方法院檢察署偵查卷三十頁、四十五頁反
      面）情節大致吻合。至被告丙○○其後雖於偵查中九十年七月二十四日檢察官
      訊問時，附和被告乙○○供述，翻異前詞辯稱九十年一月中旬、九十年二月一
      日二次均係二人合資一起購買安非他命施用云云，惟其後於本院審理時又改稱
      ：伊與乙○○合資購買安非他命只有為警查獲交付該次云云（見本院九十一年
      七月二十二日訊問筆錄），而被告乙○○則仍稱上開合資購買二次之情云云，
      不僅被告二人所述不一，亦與前述之前於警訊、偵查中初供所述前後矛盾，而
      其後翻異之供述顯較有利於被告丙○○，堪認其後翻異改稱之詞，有迴護被告
      丙○○之嫌；再據證人即查獲警員陳勝雄於偵查中證稱：伊等係據報先查獲乙○○持有毒品安非他命後，乙○○供稱係向丙○○購得，再請乙○○打電話給
      丙○○假裝要再購買一次安非他命，誘引丙○○出現惟丙○○並未出現，而係
      甲○○攜帶安非他命出現等語（見上開臺灣板橋地方法院檢察署偵查卷四十七
      頁反面），可見被告丙○○、乙○○上開翻異供述情節亦與證人陳勝雄證述情
      節有所不符，益見被告丙○○上開所稱合資購買毒品之詞，應不足採信。是綜
      上所述，堪認被告丙○○確有於上述二次時地交付毒品安非他命予被告乙○○
      施用，並均係無償轉讓無訛（第二次則係被告乙○○為警查獲後配合警方誘引
      被告丙○○囑託甲○○轉交）。
    (二)次查，被告丙○○固不否認有於上揭時地無償交付毒品安非他命一包（重量不
      詳）予甲○○之情，惟辯稱：該包安非他命係伊施用後剩餘殘渣云云，然據證
      人甲○○迭次於警訊、偵審中均未曾有證稱被告丙○○交付伊之安非他命係施
      用所餘之殘渣等情，況衡諸常情，施用後所餘安非他命殘渣，顯無施用價值，
      甲○○當無向被告丙○○索要安非他命殘渣之可能，是被告丙○○上開所辯，
      應不足採。至證人甲○○於本院審理時雖仍指證其於為警查獲時扣得之安非他
      命四包，除受託轉交乙○○之安非他命一包外，其餘三包均係向被告丙○○所
      購得云云，然訊據被告丙○○堅決否認有販賣上開毒品安非他命予甲○○施用
      之犯行，而此販賣毒品情節除證人甲○○一人指證外，並查無其他積極證據足
      認被告丙○○確有販賣毒品安非他命予甲○○之情，自難率認被告丙○○於上
      揭時地交付甲○○之安非他命，係有償販賣予甲○○。是綜上所述，亦堪認被
      告丙○○有於上揭時地無償轉讓交付毒品安非他命一包供甲○○施用，至另扣
      案甲○○持有之安非他命三包，除其中一包係上開囑交乙○○者外，另二包來
      源不明，尚難僅憑證人甲○○供證，遽認亦係被告丙○○所交付，併此敘明。
    (三)此外，復有被告乙○○為警查獲時起獲之由被告丙○○於上揭時地無償轉讓供
      其施用所餘之毒品安非他命二包（淨重○‧一公克），以及甲○○為警查獲時
      起獲之由被告丙○○於上揭時地分別轉讓交付甲○○及囑託甲○○轉交乙○○
      之毒品安非他命各一包（重量均不詳）等物扣案可資佐證。是被告丙○○連續
      轉讓第二級毒品安非他命供乙○○、甲○○施用之犯行事證明確，堪以認定，
      應予依法論科。
二、核被告丙○○於上揭時地連續三次無償轉讓第二級毒品安非他命供乙○○、甲○○施用之行為，係犯毒品危害防制條例第八條第二項之轉讓第二級毒品罪及同條
    例同條第四項、第二項之轉讓第二級毒品未遂罪（即乙○○為警查獲後配合警方
    誘引被告丙○○轉讓安非他命部分）。被告丙○○轉讓前之持有第二級毒品行為
    ，應為轉讓之高度行為所吸收，不另論罪。又其三次轉讓毒品之既遂、未遂行為
    時間密接，犯罪構成要件相同，顯係基於概括犯意反覆為之，應依連續犯規定，
    以情節較重之既遂一罪論，並加重其刑。又其前曾於八十六年間因違反麻醉藥品
    管理條例案件，經本院判處有期徒刑三月確定，於八十七年十月二十八日執行完
    畢，有臺灣高等法院檢察署刑案紀錄簡覆表一紙在卷可按，其於受有期徒刑執行
    完畢後，五年以內再犯本件有期徒刑以上之罪，為累犯，應遞加重其刑。爰審酌
    被告丙○○犯罪動機、目的、手段、對社會之危害及其犯罪後之態度等一切情狀
    ，量處如主文所示之刑。至警方分別於查獲被告乙○○、甲○○時，扣案之被告
    丙○○轉讓之上開毒品安非他命，均因乙○○、甲○○施用毒品案件，分別經本
    院判刑併予宣告沒收銷燬確定後，業經執行沒收銷燬；另被告丙○○為警查獲時
    扣得之毒品安非他命六包（鑑驗後淨重七‧五八公克，鑑驗後餘七‧五六公克）
    ，係被告丙○○供己施用之毒品，與所犯本件轉讓毒品犯行無涉，爰均不併予宣
    告沒收銷燬，附此敘明。
乙：被告乙○○被訴偽造文書部分：
一、公訴意旨略稱：被告乙○○於八十八年、八十九年間，在臺北縣蘆洲地區收受丙○○因故向其弟陳坤松所取得之身分證一張，詎料乙○○竟於八十九年間某日，
    在其臺北縣三重市○○街之住處內，以換貼身分證上陳坤松相片為其自己相片之
    方式，變造上開身分證，以備不時之需，足生損害於陳坤松及戶政機關對身分管
    理之正確性；嗣乙○○於九十年二月一日為警查獲後，為掩飾自己真實身分，竟
    行使上開變造身分證，冒用陳坤松之名應訊，且基於偽造署押之接續犯意，於(1)
    九十年二月一日晚上八時四十八分許，在臺北市政府警察局大安分局之警訊筆錄
    上偽簽「陳坤松」之簽名，並於(2)同日晚上十一時三十三分許，在臺北市政府警
    察局大安分局之警訊筆錄上偽簽「陳坤松」之簽名，皆足生損害於陳坤松及輔助
    偵查機關辦案之正確性，嗣因丙○○告知遭查獲之人係乙○○而非陳坤松，警方
    始知前情，因認被告乙○○係犯刑法第二百十六條、第二百十二條之行使變造特
    種文書、同法第二百十七條第一項之偽造署押等罪嫌等語。
二、按案件曾經判決確定者，應諭知免訴之判決，刑事訴訟法第三百零二條第一款定
    有明文。查本件被告乙○○被訴上揭偽造文書之同一犯罪事實，前業經本院於九
    十一年一月十七日以九十年度訴字第一八四○號刑事判決應執行有期徒刑六月，
    於九十一年二月十八日確定在案（參見本院該案刑事卷宗）。依照首開說明，本
    件被告乙○○被訴偽造文書部分，爰不經言詞辯論，逕為諭知免訴之判決。
據上論斷，應依刑事訴訟法第二百九十九條第一項前段、第三百零二條第一款、第三
百零七條，毒品危害防制條例第八條第二項，刑法第十一條前段、第五十六條、第四
十七條，判決如主文。
本案經檢察官林佩菁到庭執行職務
中      華      民      國    九十一    年     十一     月    二十一    日
                                    臺灣板橋地方法院刑事第六庭
                                        法  官  彭  全  曄
右正本證明與原本無異。
如不服本判決，應於判決送達後十日內，向本院提出上訴狀。
                                        書記官  梁  宜  庭
中      華      民      國    九十一    年     十二     月      五      日
附錄本案論罪科刑法條全文：
毒品危害防制條例第八條：
轉讓第一級毒品者，處一年以上七年以下有期徒刑，得併科新臺幣一百萬元以下罰金
。
轉讓第二級毒品者，處六月以上五年以下有期徒刑，得併科新臺幣七十萬元以下罰金
。
轉讓第三級毒品者，處三年以下有期徒刑，得併科新臺幣三十萬元以下罰金。
前三項之未遂犯罪之。
